臺灣高等法院臺南分院刑事裁定　　　　　100年度抗字第181號
抗　告　人
即　受刑人　潘誌鴻
上列抗告人因撤銷緩刑案件，不服臺灣臺南地方法院中華民國10
0年4月22日裁定（100年度撤緩字第49號）提起抗告，本院裁定
如下：
    主  文
抗告駁回。
    理  由
一、本件抗告意旨略以：
  (一)受刑人任職於沅瑞企業社，工作時間為週一至週六、每日上
    午8時至晚間8時，且係單親家庭，受刑人與母親同住，惟母
    親因罹患憂鬱症，精神及身體狀況不佳，已請假多日照顧母
    親，然因工作關係，已無法再請假，恐會失去工作，有證明
    書為憑，亦可傳喚沅瑞企業社負責人李健銘到庭證述。
  (二)受刑人實無法喪失工作，僅能於週日期間始有時間服勞務，
    惟經詢台灣台南看守所能否通融，使其能於週日時間服勞務
    ，惟因台灣台南看守所於假日期間不開放勞務，致未能如期
    完成勞務，受刑人並非刻意拒絕服勞務。再者，受刑人因工
    作因素無法服勞務之執行困難情形，亦主動向執行單位聯繫
    說明，顯無法期待受刑人放下賴以維生之工作不顧，而屢次
    請假，況且其已履行16小時義務勞務，尚差44小時，倘能允
    許受刑人於假日等空閒時間履行，受刑人必恪遵相關法令規
    定，如期完成勞務。
  (三)綜上所陳，受刑人並無受撤銷緩刑宣告之原因及必要性，懇
    請鈞院考量受刑人之工作狀況，殊不能僅憑受刑人未於期限
    內服完義務勞務之客觀事實，即認其違反緩刑期內應遵守之
    事項情節重大，而撤銷緩刑宣告。為此，特於法定期間內提
    起抗告，懇請鈞院撤銷原裁定，以維權益云云。
二、按受緩刑之宣告，違反刑法第74條第2項第1款至第8款所定
    負擔情節重大者，足認原宣告之緩刑難收其預期效果，而有
    執行刑罰之必要者，得撤銷其宣告，刑法第75條之1第1項第
    4款定有明文。
三、經查：抗告人潘誌鴻因公共危險案件，經臺灣臺南地方法院
    以98年度交訴字第156號判決判處有期徒刑8月，緩刑3年，
    緩刑期間內付保護管束，並應依執行檢察官之命令，向指定
    之政府機關、政府機構、行政法人、社區或其他符合公益目
    的之機構或團體，提供60小時之義務勞務，該案業於99年3
    月15日確定之事實，有該判決判決書及臺灣高等法院被告前
    案紀錄表各一份在卷可參。臺灣臺南地方法院檢察署檢察官
    於99年6月17日函請前臺灣臺南看守所協助執行受刑人之義
    務勞務，履行期間至100年3月14日止；惟受刑人遲至100年2
    月22日，僅完成5次共16小時之義務勞務，無法完成60小時
    義務勞務等事實，有法務部矯正署臺南看守所100年3月18日
    南所能總字第1000002288號函暨所附執行手冊、工作日誌、
    執行登記簿各1份在卷可按。且依臺灣臺南地方法院檢察署
    觀護輔導紀要所示，受刑人於觀護人執行保護管束約談時，
    一再以工作繁重，抽不出時間為由，未履行勞動服務，經觀
    護人分別於99年10月5日及同年12月24日提醒受刑人，履行
    期限至100年3月，一旦錯過期限，將會遭逢撤銷緩刑的命運
    ，並請受刑人切勿因一時的疏忽而造成不可彌補的傷害，受
    刑人猶置之不理，致履行期限屆至僅履行16小時，顯見受刑
    人未能珍惜原判決予以緩刑希其自新之機會，無意履行義務
    勞務。受刑人受緩刑之宣告，而違反刑法第74條第2項第5款
    所定負擔，且情節重大，足認原宣告之緩刑難收其預期效果
    ，原裁定法院因而依檢察官之聲請，將受刑人前揭緩刑之宣
    告撤銷，經核並無違誤，抗告意旨，以前詞指摘原裁定不當
    ，為無理由，應予駁回。
四、據上論結，應依刑事訴訟法第412條，裁定如主文。
中    華    民    國   100    年    6     月    14    日
                  刑事第二庭    審判長法  官  葉居正
                                      法  官  陳春長
                                      法  官  陳欽賢
以上正本證明與原本無異。
不得再抗告。
                                      書記官  施淑華
中    華    民    國   100    年    6     月    14    日